臺灣高等法院刑事裁定
109年度抗字第1167號
抗  告  人  
即 受刑 人  詹明峯


                    (法務部○○○○○○○○○○○○○執行中)
上列抗告人因聲請定其應執行刑案件，不服臺灣桃園地方法院中
華民國109年6月10日裁定（109年度聲字第1680號），提起抗告
，本院裁如下：
    主  文
抗告駁回。
    理  由
一、原裁定意旨略以：抗告人即受刑人詹明峯因竊盜等案件，經
    法院判處如原裁定附表所示之刑確定，原審為各該案犯罪事
    實最後判決之法院，檢察官聲請定其應執行之刑，原審審核
    認聲請為正當，依刑事訴訟法第477條第1項以及刑法第53條
    、第51條第5款、第41條第1項前段、第8項等規定，定其應
    執行有期徒刑3年，如易科罰金，以新臺幣（下同）1千元折
    算1日等語。
二、抗告意旨略以：法律廢除連續犯改以實施一罪一罰，惟是否
    會致刑罰過重，產生情輕法重之不合理現象，實不無可議。
    有鑒於此，各級法院對於所轄數罪併罰應更定執行刑之裁定
    案件中，仍有諸多似採連續犯、概括犯意之客觀認定作為裁
    量參據，以免失之不公，謹舉數案例併呈參照：臺灣新竹地
    方法院98年度聲字第2535號裁定，就涉犯吸食毒品、竊盜等
    罪，獲寬減刑期達原判刑期2分之1；本院99年度抗字第229
    號裁定，就因連續吸食毒品罪，經認有理由重新更定應執行
    刑，獲寬減刑期有期徒刑1年10月；臺灣基隆地方法院101年
    度訴字第835號判決所犯販賣第二級毒品罪，共計刑期為有
    期徒刑30年2月，定應執行刑為有期徒刑10年，獲寬減刑期
    達原判刑期3分之2；本院97年度上訴字第5195號判決，涉犯
    多起強盜罪，共被判刑達132年8月，定應執行刑為有期徒刑
    8年，獲寬減刑度之大，更若天壤之別。揆諸上舉4則案例，
    對連續犯相同罪行，且於時間緊密行為者，雖依法以一罪一
    罰規定相繩，然於定應執行刑或審核數罪併罰更定應執行刑
    時，莫不抱以寬憫恕懷作較為合乎公平、比例原則。伊之犯
    罪情狀，竟獲如同殺人罪刑之重刑，實稍嫌過苛，為此請求
    法內施仁，俾利伊早啟自新之機，日後不敢再稍逾越律法云
    云。
三、按裁判確定前犯數罪者，併合處罰之；數罪併罰，有二裁判
    以上者，依刑法第51條之規定，定其應執行之刑；宣告多數
    有期徒刑，於各刑中之最長期以上，各刑合併之刑期以下定
    其刑期，但不得逾30年，刑法第50條、第51條第5款及第53
    條分別定有明文。又數罪併罰定應執行刑，係出於刑罰經濟
    與責罰相當之考量，並非予犯罪行為人或受刑人不當之利益
    ，為一種特別的量刑過程，乃對犯罪行為人本身及所犯各罪
    之總檢視，除應考量行為人所犯數罪反應出之人格特性，並
    應權衡審酌行為人之責任與整體刑法目的及相關刑事政策，
    在量刑權之法律拘束性原則下，依刑法第51條第5款之規定
    ，採限制加重原則，以宣告各刑中之最長期為下限，各刑合
    併之刑期為上限，但最長不得逾30年，資為量刑自由裁量權
    之外部界限，並應受法秩序理念規範之比例原則、平等原則
    、責罰相當原則、重複評價禁止原則等自由裁量權之內部抽
    象價值要求界限之支配，以使輕重得宜，罰當其責，俾符合
    法律授與裁量權之目的。是個案之裁量判斷，除非有全然喪
    失權衡意義或其裁量行使顯然有違比例、平等諸原則之裁量
    權濫用情形，即不得任意指其為違法（最高法院100年度台
    抗字第440號裁定意旨參照）。
四、經查，抗告人先後犯如原裁定附表所示之罪，分經法院判處
    得易科罰金之罪刑確定，最早確定者為民國107年6月19日，
    而各罪之犯罪行為時間，均在該裁判確定日期前所犯，且各
    罪皆未曾合併定應執行刑，原審則為該案最後事實審法院等
    情，有各該判決書及本院被告前案紀錄表附卷可稽，是本件
    合於刑法第50條併合處罰之情形。抗告人所犯各罪，其中最
    長期刑度為有期徒刑6月，而合併之刑期為有期徒刑3年4月
    ，又原裁定附表編號1至9所示各罪，經原確定判決定應執行
    刑為有期徒刑2年10月，再加計其他各罪，刑度總和為3年1
    月。則原審就附表所示各罪，合併定應執行刑為有期徒刑3
    年，並諭知易科罰金之折算標準，並未踰越刑法第51條第5
    款所定法律之外部性界限，也以原確定判決合併定之應執行
    刑為基礎，整體考量後裁量之刑度也有所減輕，已給予適度
    刑罰折扣，符合法律授與裁量之目的，與內部性界限無違，
    按上說明，即不得任意指為違法或不當。至抗告意旨援引之
    另案裁判，因個案情節不同，且與本案無直接關聯，難以比
    附援引。是抗告意旨指摘原裁定不當，為無理由，應予駁回
    。
據上論斷，應依刑事訴訟法第412條，裁定如主文。
中　　華　　民　　國　　109 　年　　8 　　月　　31　　日
                    刑事第十四庭審判長法　官  黃斯偉
                                      法　官  黎惠萍
                                      法　官  許泰誠
以上正本證明與原本無異。
不得再抗告。
                                      書記官  朱子勻
中　　華　　民　　國　　109 　年　　9 　　月　　3 　　日